.title KiCad schematic
.include "../spicelibs/elk.lib"

* 1. FESTE BAUTEILE (Genau deine Werte für den echten Bau!)
.param L_var=2u
.param R_var=20k
.param C_einbau=66p


* 2. STEUERSPANNUNG (101 hochauflösende Schritte)
.param vctrl_val=0
.step param vctrl_val -0.5 0.5 0.1

* Transientenanalyse
.tran 10n 100u startup

* Bauteile
R_dummy /CS 0 1G
R1 /Drain_Q2 /Drain_Q1 {R_var}
I1 /CS 0 DC 1m
XQ2 /Drain_Q2 /Drain_Q1 /CS BS170/PLP
XQ1 /Drain_Q1 /Drain_Q2 /CS BS170/PLP
V1 VDD 0 DC 5

* DIE STEUERSPANNUNGSQUELLE
V_ctrl Vctrl 0 {vctrl_val}

* 3. DIE VIRTUELLE KAPAZITÄTSDIODE (VARACTOR)
* Verhält sich wie ein echtes Bauteil: Basiswert 115p, sinkt bei steigender Spannung.
C_diode /Drain_Q2 /Drain_Q1 {65p - 72p * vctrl_val}

* 4. DEIN REALER FESTKONDENSATOR (wird später echt eingelötet)
C_fest /Drain_Q2 /Drain_Q1 {C_einbau}

L1 /Drain_Q2 VDD {L_var}
L2 VDD /Drain_Q1 {L_var}

.save V(/Drain_Q1) V(/Drain_Q2) V(Vctrl)
.end
